臺灣臺中地方法院刑事裁定
111年度聲字第954號
聲  請  人  臺灣臺中地方檢察署檢察官
受  刑  人  廖阿明



上列聲請人因受刑人數罪併罰有二裁判以上，聲請定其應執行之
刑（111年度執聲字第658號），本院裁定如下：
    主    文
廖阿明所犯如附表所示各罪所處之刑，應執行有期徒刑參月，如
易科罰金，以新臺幣壹仟元折算壹日。
    理    由
一、聲請意旨略以：受刑人廖阿明犯數罪，先後經判決確定如附
    表，應依刑法第53條、第51條第5款，定應執行之刑，爰依
    刑事訴訟法第477條第1項之規定聲請裁定其應執行之刑，併
    請依照刑法第41條第1項，諭知易科罰金之折算標準等語。
二、按裁判確定前犯數罪者，併合處罰之；數罪併罰有二裁判以
    上者，依第51條之規定，定其應執行之刑；數罪併罰，分別
    宣告其罪之刑，依下列各款定其應執行者：五、宣告多數有
    期徒刑者，於各刑中之最長期以上，各刑合併之刑期以下，
    定其刑期。但不得逾30年，刑法第50條第1項前段、第53條
    、第51條第5款分別定有明文。再按犯最重本刑為5年以下有
    期徒刑以下之刑之罪，而受6月以下有期徒刑或拘役之宣告
    者，得以新臺幣1千元、2千元或3千元折算1日，易科罰金，
    刑法第41條第1項前段亦有明文。又按法律上賦予法院或法
    官自由裁量之事項，並非得恣意任為或毫無限制，而須在法
    規或法律原則之規範界限內，衡酌個案之具體情況，為公平
    、合理、適當之裁決。是於裁量時，自須受法律規範之目的
    、精神、理念及法律秩序所指導。又刑法第50條規定，裁判
    確定前犯數罪者，併合處罰之，屬強制規定，目的在使被告
    (或受刑人)得依同法第51條各款規定，享有併合處罰、限制
    加重刑罰之恤刑利益。裁判確定前犯數罪符合併合處罰之案
    件，有二以上之裁判，應依刑法第51條第5款至第7款定應執
    行之刑者，最後事實審法院檢察署檢察官應依刑事訴訟法第
    477條第1項規定，聲請該法院裁定之，乃檢察官為被告之利
    益而為聲請，法院於定應執行之刑時，自不得諭知較重於原
    裁判合併刑期之總和，否則即有違數罪併罰禁止不利於被告
    (或受刑人)之恤刑立法目的，最高法院亦著有98年台抗字第
    697號裁判意旨足資參照。另按數罪併罰案件，係指所定之
    執行刑，執行完畢而言；如於定執行刑之前，因有一部分犯
    罪先確定，形式上予以執行，仍應依前揭規定定其應執行之
    刑，俟檢察官指揮執行「應執行刑」時，再就形式上已執行
    部分予以折抵(最高法院87年度台上字第4099號判決意旨參
    照)。
三、查本件受刑人廖阿明因過失傷害等案件，經本院先後判處如
    附表編號1.及2.所示之刑，均經分別確定在案，有上開案件
    判決書各1份附於臺灣臺中地方檢察署111年度執聲字第658
    號執行卷宗(下稱執行卷)可稽，且有臺灣高等法院被告前案
    紀錄表1份附卷可稽(見本院卷第13-26頁)。再按受刑人所犯
    如附表編號1.所示案件，經本院於民國110年1月29日以109
    年度交易字第2067號判決判處有期徒刑2月，如易科罰金，
    以新臺幣1,000元折算1日，並於110年6月21日確定；附表編
    號2.所示案件，經本院於110年7月5日以110年度中簡字第14
    82號判決判處有期徒刑2月，如易科罰金，以新臺幣1,000元
    折算1日，並於110年9月7日確定，亦有上開刑事裁判書各1
    份附於執行卷可稽，且有臺灣高等法院被告前案紀錄表1份
    在卷可佐(見本院卷第13-26頁)。其所犯如附表編號1.所示
    之罪所處之刑，雖前於111年2月28日執行完畢，惟尚未與如
    附表編號2.所示之罪所處之刑，合併定其應執行之刑，揆諸
    上揭最高法院判決意旨，仍應與如附表編號2.所示之罪所處
    之刑，合併定應執行之刑。聲請人認應依刑法第53條、第51
    條第5款、第41條第1項前段等規定，聲請定應執行之刑及諭
    知易科罰金之折算標準，本院審核認為本件聲請與首揭法條
    規定尚無不合，應予准許。
四、按定應執行刑，不僅攸關國家刑罰權之行使，於受刑人之權
    益亦有重大影響，除顯無必要或有急迫情形外，法院於裁定
    前，允宜予受刑人以言詞、書面或其他適當方式陳述意見之
    機會，程序保障更加周全，最高法院刑事大法庭110年度台
    抗大字第489號裁定意旨參照。本案受刑人目前戶籍設在臺
    中市○區○○街000號臺中○○○○○○○○，此有戶役政資料網站查詢
    -個人戶籍資料1紙附卷供參(見本院卷第27頁)，且卷內並無
    其他地址可通知受刑人，並衡酌附表編號1.及2.所示之罪所
    處之刑分別均為有期徒刑2月，則本件應於2月以上4月以下
    定其刑期，如附表編號1.所示之罪所處之刑，亦已於111年2
    月28日執行完畢，故本件裁量空間甚小，揆諸前揭最高法院
    刑事大法庭裁定意旨，顯無再命受刑人陳述意見之必要，是
    本院綜合斟酌受刑人犯罪行為之不法與罪責程度、所犯附表
    所示各罪分別為過失傷害及竊盜等罪、彼此之關聯性、數罪
    對法益侵害之加重效應、罪數所反映之受刑人人格特性與犯
    罪傾向，及對其施以矯正之必要性等節，並衡以各罪之原定
    刑期、定應執行刑之外部性界限及內部性界限各節，進而為
    整體非難之評價，爰定應執行刑如主文所示，並諭知易科罰
    金之折算標準。
據上論斷，依刑事訴訟法第477條第1項，刑法第53條、第51條第
5款、第41條第1項前段，裁定如主文。
中　　華　　民　　國　　111 　年　　4 　　月　　12　　日
                  刑事第十五庭  法  官  湯有朋
以上正本證明與原本無異。
如不服本裁定，應於收受送達後5日內向本院提出抗告狀。（應
附繕本）
　　　　　　　　　　　　　　　　書記官　黃美雲
中　　華　　民　　國　　111 　年　　4 　　月　　12　　日
附表：
 編          號           1.           2.  罪          名  過失傷害 竊盜  宣    告    刑  有期徒刑2月，如易科罰金，以新臺幣1,000元折算1日 有期徒刑2月，如易科罰金，以新臺幣1,000元折算1日  犯  罪  日  期  108年8月8日 109年10月30日 偵查（自訴）機關年度案號  臺灣臺中地方檢察署109年度偵字第33335號 臺灣臺中地方檢察署110年度偵緝字第764號 最  後事實審 法    院 臺灣臺中地方法院 臺灣臺中地方法院  案    號 109年度交易字第2067號 110年度中簡字第1482號  判決日期 110年1月29日 110年7月5日 確  定判  決 法    院 臺灣臺中地方法院 臺灣臺中地方法院  案    號 109年度交易字第2067號 110年度中簡字第1482號  判    決確定日期 110年6月21日 110年9月7日 是否為得易科罰金或易服社會勞動之案件  是 是   備       註  臺灣臺中地方檢察署110年度執字第8448號（已執畢） 臺灣臺中地方檢察署110年度執字第11116號